【裁判字號】    90,易,284
【裁判日期】    900629
【裁判案由】    竊盜
【裁判全文】
臺灣彰化地方法院刑事判決                            九十年度易字第二八四號
    公  訴  人  臺灣彰化地方法院檢察署檢察官
    被      告  戊○○
右列被告因竊盜案件，經檢察官提起公訴 (八十八年度偵字第一０六二五號)，本院
判決如左：
    主  文
戊○○無罪。
    理  由
一、公訴意旨認以：被告戊○○前於民國八十八年一月十七日凌晨二時二十分許，在
    彰化縣彰化市○○路○段一０八號前，竊取車號ＮＭ─６２８６號ＢＭＷ自小客
    車乙輛，並於員警攔檢時駕車衝撞，於公務員依法執行職務時當場施以強暴，經
    本院於八十八年十一月八日以八十八年易字第一二０五號判處有期徒刑壹年，嗣
    於同年十二月三十一日確定，現已服刑完畢。竟不知悔改，復於八十八年八月二
    十日凌晨四時二十分許，在彰化縣員林鎮○○路與三民東街口竊取陳玉娥所有
    之車號Ａ６─７４５２號（引擎號碼ＡＣＢ４３１０ＰＦＬ０５１２０號）白色
    ＢＭＷ自小客車乙輛，得手後留供己用。嗣其駕駛該失竊自小客車行經彰化縣二
    水鄉○○路○段時，因該自小客車故障，適其友人己○○行經該處，乃要求己○○透過丙○○之介紹，至丁○○所經營之昌宏汽車修配廠修理，嗣經警於八十八
    年十一月九日十五時許，在丁○○之汽車修配廠查獲該失竊之自小客車，因而查
    悉上情（丁○○、丙○○、己○○三人均另行不起訴處分），因認戊○○涉犯竊
    盜罪嫌等語。
二、本件公訴人認被告戊○○涉犯前揭竊盜犯行，無非係以證人己○○、丁○○、丙○○警訊、偵查中之供述為其認定之依據（此三人於偵查中原被列為被告）。然
    訊之被告戊○○堅決否認有竊取上開自用小客車之犯行，辯稱：該車係自稱為甲○○之住於台中市二十餘歲男子偷的，其曾要伊連絡己○○，要把車賣給他，其
    二人原到其檳榔攤進行交易，後伊叫他們出去講等等。
三、按犯罪事實應依證據認定之，無證據不得推定其犯罪事實，又不能證明被告犯罪
    者，應諭知無罪之判決，此於刑事訴訟法第一百五十四條及同法第三百零一條第
    一項分別定有明文。
四、經查：證人己○○、丁○○、丙○○等人固均證稱該車原係被告戊○○所駕駛，
    並透過己○○、丙○○找上丁○○修車等情，惟己○○與丙○○均稱：該車係由
    戊○○開到彰化縣彰水路路旁時，因引擎出問題，剛好己○○過該處，始透過己○○電詢丙○○，丙○○再介紹丁○○之修車廠，後由丙○○帶路，戊○○開去
    丁○○的修車廠的云云，惟丁○○卻堅稱該車係伊到彰化縣彰水路路旁戊○○停
    車處開到伊之車廠，其等間就車子究係如何到丁○○之修車廠等事實，證詞互有
    出入，且丙○○於偵查中原稱：是己○○打電話給伊，說朋友的車子壞了有無地
    方可修理，後來戊○○就開這台車來找我們云云（見偵查卷第六二頁正面），亦
    與其等所述係在路上剛好碰到被告，再由其二人到停車處帶被告去修車等語，大
    有不同，而檢察官於偵查中訊及丁○○在其修車廠係看見何人？丁○○卻稱僅看
    見丙○○、己○○二人云云（同上頁），亦與其所述係被告與丙○○、己○○一
    同來修車之詞大相逕庭，自難因其等證述該車係被告所駕駛即逕推斷該車必係被
    告所竊取。又證人乙○○固於偵查中否認有竊取該車，然其後於本院審理時，改
    口結證稱：該車係伊以萬能鑰匙偷的，後來伊把車交給被告，伊有向被告說車子
    是他偷的等語，核與被告原於偵查中供述該車係乙○○所偷之詞相符，雖被告於
    本院審理時改稱該車係自稱甲○○之住於台中市二十餘歲男子所竊取，然本院據
    其所述查閱全省名為甲○○之人，並無合乎其所述之特性之甲○○，是被告後之
    改口雖屬無稽，自難採信，而其前稱該車係乙○○所竊，確與乙○○之證稱相符
    ，則該車應係乙○○所竊取無疑。是公訴人所舉之證據尚不足以認定被告有其所
    指之竊盜犯行，而本院復查無其他證據足以佐證被告有犯前述之罪，是不能證明
    被告犯罪，則依前揭法條規定之意旨，本院自應諭知被告無罪。至被告與己○○
    等人是否另涉犯贓物罪之犯嫌，應責請檢察官另行偵辦，附此敘明。
據上論斷，應依刑事訴訟法第三百零一條第一項，判決如主文。
本案經檢察官黃淑媛到庭執行職務。
中      華      民      國      九十      年      六    月    二十九    日
                                臺灣彰化地方法院刑事第一庭
                                    法      官  葛  永  輝
右正本證明與原本無異。
如不服本判決應於判決送達後十日內向本院提出上訴狀( 須附繕本 )。
告訴人或被害人對於判決如有不服具備理由請求檢察官上訴者，其上訴期間之計算係
以檢察官收受判決正本之日期為準。
                                    法院書記官  謝  惠  雯
中      華      民      國      九十      年      七    月      三      日


司法院資訊處製作；財團法人民間司法改革基金會備份。
